臺灣高等法院臺南分院刑事判決
111年度上易字第455號
上  訴  人  
即  被  告  李俊賢


            侯廣其


上列上訴人因竊盜案件，不服臺灣嘉義地方法院111年度易字第2
63號，中華民國111年7月15日第一審判決（起訴案號：臺灣嘉義
地方檢察署111年度偵字第2696號），提起上訴，本院判決如下
：
    主  文
上訴駁回。
  事實及理由
一、本院審理範圍：
　㈠按上訴得對於判決之一部為之；上訴得明示僅就判決之刑、
    沒收或保安處分一部為之，刑事訴訟法第348條第1項、第3
    項分別定有明文。是於上訴人明示僅就量刑上訴時，第二審
    即以第一審所認定之犯罪事實作為論認原審量刑妥適與否之
    判斷基礎，僅就原判決關於量刑部分進行審理，至於其他部
    分，則非第二審審判範圍。
　㈡本件檢察官起訴上訴人即被告李俊賢、侯廣其（下稱被告2人
    ）均涉犯刑法第321條第1項第2、3款之攜帶兇器踰越牆垣竊
    盜罪嫌，經原審審理後，認被告2人均係犯刑法第321條第1
    項第2、3款之攜帶兇器踰越牆垣竊盜罪，而判處罪刑，被告
    2人不服原判決提起上訴，檢察官則未提起上訴。又被告2人
    於本院民國111年10月21日準備程序、同年11月10日審理時
    已陳明：僅針對原審判決量刑部分上訴。對於原審判決所認
    定的事實、證據、理由、引用的法條、罪名及沒收均承認，
    沒有不服，也不要上訴等語（見本院卷第59頁、第86頁），
    業已明示僅就判決之刑提起上訴，依據前開說明，本案本院
    審理範圍僅限於原判決所處之刑，不及於原判決所認定犯罪
    事實、所犯法條（罪名）等其他部分。是本案關於犯罪事實
    及所犯法條（罪名）等部分之認定，均引用第一審判決書所
    記載之事實、證據及理由（如附件）。
二、被告2人上訴意旨略以：被告2人於原審已與告訴人成立調解
    ，但沒有履行，現有意願履行，希望能從輕量刑，且原審判
    決量刑過重，亦有未妥，請法院從輕量刑等語。經查：
　㈠按刑事審判旨在實現刑罰權之分配的正義，故法院對有罪被
    告之科刑，應符合罪刑相當之原則，使輕重得宜，罰當其罪
    ，以契合社會之法律感情，此所以刑法第57條明定科刑時應
    審酌一切情狀，尤應注意該條所列10款事項以為科刑輕重之
    標準，俾使法院就個案之量刑，能斟酌至當。至於量刑輕重
    ，係屬事實審法院得依職權自由裁量之事項，苟其量刑已以
    行為人之責任為基礎，並斟酌刑法第57條各款所列情狀，而
    未逾越法定刑度或有濫用權限情事，即不得任意指為違法（
    最高法院75年台上字第7033號判例、103 年度台上字第36號
    判決意旨參照）。原審認被告2人犯本案攜帶兇器踰越牆垣
    竊盜罪，均構成累犯，並均依刑法第47條第1項之規定，加
    重其刑，且就被告李俊賢本案犯行，依刑法第62條前段自首
    規定，予以減輕其刑，且先加重後減輕之，復於判決理由欄
    內詳予說明其量刑基礎，且敘明係審酌被告2人均尚屬年輕
    ，正應積極尋求合法正當之工作機會，竟未能尊重他人財產
    權，而以前開方式共同竊取他人財物，對社會治安致生危害
    ，所為實屬不該；惟考量被告2人犯後皆願坦承犯行，態度
    尚可，並審酌被告李俊賢在本案主要擔任負責下手行竊，而
    被告侯廣其則負責在車旁接應之分工情節，另被告2人雖在
    原審與告訴人調解成立，卻未能如期賠償之情形，有原審法
    院調解筆錄及電話紀錄表可參（見原審卷第75至76頁、第89
    至97頁）；暨兼衡其2人在原審自陳之智識程度、職業以及
    家庭經濟狀況等一切情狀，顯已斟酌刑法第57條各款事由，
    並基於刑罰目的性之考量、刑事政策之取向以及行為人刑罰
    感應力之衡量等因素而為刑之量定，未逾越法定刑度，亦無
    違背公平正義之精神，客觀上不生量刑明顯失出失入之裁量
    權濫用情形，核屬法院量刑職權之適法行使，難認有何不當
    而構成應撤銷之事由可言。從而，前揭被告2人上訴意旨指
    稱原審量刑過重等語，係對於原審量刑之自由裁量權限之適
    法行使，持己見為不同之評價，而指摘原判決不當，尚非有
    據足取。
　㈡再者，被告2人固於本院準備程序時陳稱：於原審已與告訴人
    成立調解，但沒有履行，因為告訴人之前提供匯款帳戶資料
    遺失，希望告訴人可以提供匯款帳戶資料，我們有意願履行
    ，希望能從輕量刑等語（見本院卷第59頁），而告訴人於本
    院審理時表示同意提供被告匯款方式，並當庭交付存簿封面
    影本予被告侯廣其收受（見本院卷第88頁），惟被告2人迄
    未履行調解成立內容，給付賠償金額一情，亦有本院公務電
    話查詢紀錄表在卷可憑（見本院卷第97頁），即被告2人於
    上訴本院後，並無新生有利於其之量刑事由，可供本院審酌
    ，是其等要求從輕量刑，自無理由。
　㈢稽此，被告2人上訴意旨所指各節，均難認有理由，應予駁回
    。
三、被告李俊賢經本院合法傳喚，無正當之理由不到庭，爰不待
    其陳述，為一造辯論判決。 　　　　
據上論斷，應依刑事訴訟法第373條、第368條、第371條，判決
如主文。
本案經檢察官江炳勳提起公訴，檢察官曾昭愷、盧駿道到庭執行
職務。
中　　華　　民　　國　　111 　年　　12　　月　　1 　　日
                  刑事第三庭    審判長法　官  郭玫利
                                      法　官  曾子珍
                                      法　官  王美玲
以上正本證明與原本無異。
不得上訴。
　　　　　　　　　　　　　　　　　　　書記官  蘇文儀
中　　華　　民　　國　　111 　年　　12　　月　　1 　　日
附錄本案論罪科刑法條：　　　　　　　　　　　
刑法第321條
犯前條第1項、第2項之罪而有下列情形之一者，處6月以上5年以
下有期徒刑，得併科50萬元以下罰金：
一、侵入住宅或有人居住之建築物、船艦或隱匿其內而犯之。
二、毀越門窗、牆垣或其他安全設備而犯之。
三、攜帶兇器而犯之。
四、結夥三人以上而犯之。
五、乘火災、水災或其他災害之際而犯之。
六、在車站、港埠、航空站或其他供水、陸、空公眾運輸之舟、
    車、航空機內而犯之。
前項之未遂犯罰之。

附件：
臺灣嘉義地方法院刑事判決
111年度易字第263號
公　訴　人　臺灣嘉義地方檢察署檢察官
被　　　告　李俊賢　男　(民國00年0月00日生)
　　　　　　　　　　身分證統一編號：Z000000000號
　　　　　　　　　　住臺南市○○區○○街000巷00號
　　　　　　侯廣其　男　(民國00年0月00日生)
　　　　　　　　　　身分證統一編號：Z000000000號
　　　　　　　　　　住臺南市○區○○街00號
上列被告因竊盜案件，經檢察官提起公訴（111年度偵字第2696
號），本院判決如下：
    主    文
李俊賢共同犯攜帶兇器踰越牆垣竊盜罪，處有期徒刑柒月。
侯廣其共同犯攜帶兇器踰越牆垣竊盜罪，處有期徒刑捌月。
    犯罪事實
一、李俊賢與侯廣其共同意圖為自己不法所有，基於加重竊盜之
    犯意聯絡，於民國111年2月9日3時許，由李俊賢駕駛自用小
    貨車搭載侯廣其前往址設嘉義縣○○鄉○○路000號之「嘉義縣
    立○○國中」，由李俊賢踰越圍牆入內後，持客觀上足以對人
    之生命及身體構成威脅，可供兇器使用之大剪刀1支，剪斷○
    ○機電工程股份有限公司所有，由工地負責人丙○○管領之XLP
    E 200mm²電纜線100米、XLPE 250mm²電纜線3米，得手後丟
    出圍牆外由侯廣其收整後放置在上開車輛之車斗上，李俊賢
    再搭載侯廣其駕車離去。嗣丙○○於111年2月9日8時30分許，
    發現上開電纜線遭人剪走而報警，經警調閱監視器影像，循
    線而查悉上情。
二、案經丙○○訴由嘉義縣警察局民雄分局報告臺灣嘉義地方檢察
    署檢察官偵查起訴。
    理    由
一、按被告以外之人於審判外之陳述，雖不符刑事訴訟法第159
    條之1、159條之2、159條之3、159條之4等規定，而經當事
    人於審判程序同意作為證據，法院審酌該言詞陳述或書面陳
    述作成時之情況，認為適當者，亦得為證據，刑事訴訟法第
    159條之5定有明文。經查，被告2人及檢察官對於本判決以
    下所引用被告以外之人於審判外之陳述均表示同意作為證據
    ，而經本院審酌各該證據方法之作成時，並無其他不法之情
    狀，均適宜為本案之證據，依刑事訴訟法第159條之5之規定
    ，有證據能力。其餘資以認定本案犯罪事實之非供述證據，
    亦查無違反法定程序取得之情形，依刑事訴訟法第158條之4
    反面規定，應具證據能力。
二、上揭犯罪事實，業據被告2人於警詢、偵查中迄至本院均坦
    承不諱，核與證人即告訴人丙○○於警詢、偵訊之指述相符（
    警卷第6至10頁；偵卷第45至46頁），並有被害報告書、嘉
    義縣警察局民雄分局扣押筆錄、扣押物品目錄表、扣押物品
    收據、贓物認領保管單、車輛詳細資料報表、111年3月18日
    職務報告各1份，現場及扣案物照片、監視器錄影畫面翻拍
    照片各7張，以及監視器錄影光碟2張在卷可佐（警卷第11至
    26頁；偵卷第37頁、第97頁）。而按刑法第321條第1項第3
    款所定之兇器，其種類並無限制，凡客觀上足對人之生命、
    身體、安全構成威脅，具有危險性之兇器均屬之（最高法院
    79年度台上字第5253號判決意旨參照）。經查，被告2人在
    本院自承本案之竊盜行為係以鐵製約45公分之剪刀剪電纜線
    以為本案竊取行為等情（本院卷第49頁），衡情，長達45公
    分之大剪刀，剪刀部位為鐵，自性質堅硬且可傷及他人，客
    觀上應可認為具有危險性之兇器。是足認前揭被告2人之任
    意性自白與事實相符，堪信為真實。本案事證明確，被告2
    人犯行洵堪認定，應依法論科。
三、論罪科刑：
（一）核被告2人所為，均係犯刑法第321條第1項第2、3款之攜
      帶兇器踰越牆垣竊盜罪。而被告2人間有犯意聯絡及行為
      分擔，應對全部行為共同負責，均為共同正犯。
（二）查被告李俊賢前因犯傷害案件，經臺灣臺南地方法院以10
      9年度簡字第2093號判決判處有期徒刑3月確定，被告李俊
      賢於110年5月18日易科罰金執行完畢等情，有公訴人提出
      之臺灣臺南地方檢察署執行指揮書電子檔紀錄、臺灣臺南
      地方法院判決書各1份在卷可佐（本院卷第59至65頁）；
      而被告侯廣其前因數次詐欺、妨害性自主案件經法院判決
      處刑，再經臺灣新北地方法院以106年度聲字第4020號裁
      定應執行有期徒刑3年4月確定，被告侯廣其入監執行後於
      108年7月16日假釋付保護管束出監，後於109年8月10日保
      護管束期滿執行完畢一節，有臺灣臺南地方檢察署執行指
      揮書電子檔紀錄、臺灣新北地方法院刑事裁定各1份存卷
      可憑（本院卷第55至57頁），復佐以臺灣高等法院被告前
      案紀錄表，被告2人均於受有期徒刑執行完畢後，5年以內
      故意再犯本件有期徒刑以上之罪，為累犯，又本案尚無司
      法院釋字第775號解釋意旨所述因現行累犯規定不分情節
      一律加重最低本刑，且不符合刑法第59條所定要件造成行
      為人罪刑不相當之情形。並參以公訴人表示被告2人經執
      行完畢後再犯顯無悔過之意，請求加重其刑之意見（本院
      卷第52頁）。經綜合審酌後認仍均依刑法第47條第1項規
      定加重其刑。復依據最高法院110年度台上字第5660號判
      決意旨，於本案主文無庸再為累犯之諭知，併此敘明。
（三）本案係經告訴人報警並提供監視器畫面，而員警僅能查得
      駕駛至案發地為竊盜犯行之車輛為被告李俊賢太太之父親
      所有，而至車主家中詢問時巧遇被告李俊賢，被告李俊賢
      即主動坦承涉犯本案等節，經員警陳述明確（警卷第27頁
      ；本院卷第85頁），並有被告李俊賢之警詢筆錄可參（警
      卷第1頁背面），是在員警尚無法確認何人為本案行竊行
      為，而尚未鎖定係被告李俊賢時，被告李俊賢即主動坦認
      本案犯行，堪認符合自首之要件，就被告李俊賢部分應依
      刑法第62條前段規定，予以減輕其刑，且先加重後減輕之
      。
（四）爰審酌被告2人均尚屬年輕，正應積極尋求合法正當之工
      作機會，竟未能尊重他人財產權，而以前開方式共同竊取
      他人財物，對社會治安致生危害，所為實屬不該；惟考量
      被告2人犯後皆願坦承犯行，態度尚可，並審酌被告李俊
      賢在本案主要擔任負責下手行竊，而被告侯廣其則負責在
      車旁接應之分工情節，另被告2人雖在本院與告訴人調解
      成立，卻未能如期賠償之情形，有本院調解筆錄及電話紀
      錄表可參（本院卷第75至76頁、第89至97頁）；暨兼衡其
      2人在本院自陳之智識程度、職業以及家庭經濟狀況等一
      切情狀，分別量處如主文第1、2項所示之刑。
四、被告2人所竊取之物品，均經返還告訴人，有贓物認領保管
    單可憑（警卷第18頁），自不予宣告沒收，併此敘明。
據上論斷，應依刑事訴訟法第299條第1項前段，刑法第28條、第
321條第1項第2款、第3款、第47條第1項、第62條前段，刑法施
行法第1條之1第1項，判決如主文。
本案經檢察官江炳勳提起公訴，檢察官葉美菁到庭執行職務
中　　華　　民　　國　　111 　年　　7 　　月　　15　　日
                  刑事第三庭  法  官  方宣恩
以上正本證明與原本無異。
如不服本判決應於收受判決後20日內向本院提出上訴書狀，並應
敘述具體理由；其未敘述上訴理由者，應於上訴期間屆滿後20日
內向本院補提理由書（均須按他造當事人之人數附繕本）「切勿
逕送上級法院」。告訴人或被害人如對於本判決不服者，應具備
理由請求檢察官上訴，其上訴期間之計算係以檢察官收受判決正
本之日期為準。　　　　　　　　
中　　華　　民　　國　　111 　年　　7 　　月　　15　　日
                              書記官  廖婉君
附錄本案論罪科刑法條：　　　　　　　　　　　
中華民國刑法第321條
犯前條第1項、第2項之罪而有下列情形之一者，處6月以上5年以
下有期徒刑，得併科50萬元以下罰金：
一、侵入住宅或有人居住之建築物、船艦或隱匿其內而犯之。
二、毀越門窗、牆垣或其他安全設備而犯之。
三、攜帶兇器而犯之。
四、結夥三人以上而犯之。
五、乘火災、水災或其他災害之際而犯之。
六、在車站、港埠、航空站或其他供水、陸、空公眾運輸之舟、
    車、航空機內而犯之。前項之未遂犯罰之。
前項之未遂犯罰之。